臺灣高等法院刑事裁定
109年度抗字第1018號
抗  告  人  林紘德

                    籍設新北市○○區○○路0段000號（新北○○○○○○○○○）
                    （現於法務部○○○○○○○○○○○執行中）
上列抗告人因聲請定其應執行刑案件，不服臺灣新北地方法院中
華民國109年6月4日裁定（109年度聲字第1984號），提起抗告，
本院裁定如下：
    主  文
抗告駁回。                                             
    理  由
一、原裁定意旨略以：受刑人林紘德因違反毒品危害防制條例等
    案件，經原審法院、臺灣宜蘭地方法院先後判處如附表所示
    之刑，並均經分別確定在案，且原審法院為犯罪事實最後判
    決之法院，有本院被告前案紀錄表及各該判決書在卷可稽。
    又其中受刑人所犯如附表編號1、2、4所示之案件，為得易
    科罰金之罪；如附表編號3所示之案件則為不得易科罰金之
    罪，屬刑法第50條1項但書第1款之情形。茲檢察官依受刑人
    請求聲請定其應執行之刑，有受刑人民國109年5月13日定刑
    聲請切結書1份在卷可參，經審核認聲請為正當，爰裁定定
    應執行有期徒刑1年9月等語。
二、抗告意旨略以：刑法廢除連續犯之規定後，施行一罪一罰以
    來，各級法院對於定應執行刑取其低者，有數例可供參照：
    苗栗地院106年度執助戌字第107號、臺中地院98年度易字第
    2067號判決、臺灣高院97年度上訴字第5195號判決、最高法
    院98年度台上字第6192號判決、臺中地院105年度壬字第656
    號。本件原裁定未予考量抗告人即受刑人所犯數罪反映出之
    人格特性，尚屬相同犯罪類型，與刑事政策對社會秩序之展
    現，顯有違罪責相當原則及比例原則。請求給予抗告人悔過
    向上之機會，使其能早日返鄉團圓，扶養家中年邁父親及幼
    子，以盡孝道。為此，懇請撤銷原裁定，發回原審更為裁定
    云云。
三、按數罪併罰之定應執行之刑，係出於刑罰經濟與責罰相當之
    考量，並非予以犯罪行為人或受刑人不當之利益，為一種特
    別的量刑過程，相較於刑法第57條所定科刑時應審酌之事項
    係對一般犯罪行為之裁量，定應執行刑之宣告，乃對犯罪行
    為人本身及所犯各罪之總檢視，除應考量行為人所犯數罪反
    應出之人格特性，並應權衡審酌行為人之責任與整體刑法目
    的及相關刑事政策，在量刑權之法律拘束性原則下，依刑法
    第51條第5款之規定，採限制加重原則，以宣告各刑中之最
    長期為下限，各刑合併之刑期為上限，但最長不得逾30年，
    資為量刑自由裁量權之外部界限，並應受法秩序理念規範之
    比例原則、平等原則、責罰相當原則、重複評價禁止原則等
    自由裁量權之內部抽象價值要求界限之支配，使以輕重得宜
    ，罰當其責，俾符合法律授與裁量權之目的，以區別數罪併
    罰與單純數罪之不同，兼顧刑罰衡平原則。至於個別之定刑
    案件中，因事涉不同案件之定刑標準（如內、外部性界限）
    ，且與各該行為人之犯罪目的、手段、態樣、法益侵害等量
    刑因素各異，並無齊一標準，此乃當然之理，故除非有全然
    喪失權衡意義或其裁量行使顯然有違比例、平等原則之裁量
    權濫用之情形，否則縱屬犯罪類型雷同，仍不得將不同案件
    裁量之行使比附援引為本案之量刑輕重比較。
四、經查：
  ㈠抗告人先後犯如附表編號1至4所示各罪，經分別判處如附表
    所示之刑確定，並經聲請人同意聲請合併定刑，而由檢察官
    聲請定應執行刑後，原審法院審核認聲請為正當，定其應執
    行刑為有期徒刑1年9月，有各該判決、裁定、本院被告前案
    紀錄表及受刑人定刑聲請切結書附卷可稽。原審所定應執行
    1年9月，係在各宣告刑之最長期（附表編號3所示有期徒刑7
    月）以上，各刑合併之刑期1年11月以下，並未逾越刑法第5
    1條第5款所定法律之外部性界限或有不利益變更情事。
  ㈡抗告人所犯附表編號1、3、4之罪，雖均屬違反毒品危害防制
    條例之罪，然分別為施用第二級毒品罪（附表編號1）及施
    用第一級毒品罪（附表編號3、4），且前後行為時間差距 
    近3月，附表編號2則為不同罪質之竊盜罪，經綜合考量抗告
    人前開各罪之性質、次數，以及所反應出之人格特性，並權
    衡審酌行為人之責任與整體刑法目的及相關刑事政策，認原
    裁定在量刑權之法律拘束性原則下，依刑法第51條第5款規
    定，採限制加重原則，以宣告各刑中之最長期為下限，各刑
    合併之刑期為上限，且未逾越前定之執行刑加計其他裁判宣
    告刑總和，定應執行有期徒刑1年9月，已給予適度之刑罰折
    扣，符合法律授與裁量權之目的，並無濫用裁量權之情形，
    自屬適當。抗告人請求參考其他案例，裁定較低刑度之刑，
    因各案情節有別，無從比附援引，亦詳前述。
五、綜上，抗告意旨仍執前詞，並以其家庭情形，指摘原裁定處
    罰過嚴，違反定刑規定之立法原意，請求裁定較低度之刑，
    為無理由，應予駁回。　　
據上論斷，應依刑事訴訟法第412條，裁定如主文。
中　　華　　民　　國　　109 　年　　7 　　月　　2 　　日
              　　刑事第六庭    審判長法　官  劉方慈
                                      法　官  許曉微
                                      法　官  林家賢
以上正本證明與原本無異。      
如不服本裁定，應於收受送達後5日內向本院提出再抗告狀。
                                      書記官  謝文傑
中　　華　　民　　國　　109 　年　　7 　　月　　2 　　日